【裁判字號】    88,訴,690
【裁判日期】    890306
【裁判案由】    違反毒品危害防制條例
【裁判全文】
台灣彰化地方法院刑事判決                          八十八年度訴字第六九號
    公  訴  人  臺灣彰化地方法院檢察署檢察官
    被      告  甲○○
右列被告因違反毒品危害防制條例案件，經檢察官提起公訴（八十八年度偵字第五八
三五號），本院判決如左：
        主  文
甲○○施用第一級毒品，處有期徒刑壹年陸月；又連續施用第二級毒品，處有期徒刑
壹年肆月，扣案之安非他命壹包（毛重零點陸公克）及包裝用之塑膠袋壹個，均沒收
銷燬之。應執行有期徒刑貳年陸月，扣案之安非他命壹包（毛重零點陸公克）及包裝
用之塑膠袋壹個，均沒收銷燬之。
        事  實
一、甲○○前有恐嚇罪及妨害秩序罪前科，經判處有期徒刑確定，並執行完畢滿五年
    在案。又多次犯施用毒品案件，迭經警查獲，移送合併偵查，經台灣彰化地方法
    院檢察署檢察官先後依據本院八十七年八月十八日八十七年度毒聲字第八一八號
    裁定及八十八年四月十五日八十八年度毒聲字第一五七七號裁定，移送執行觀察
    、勒戒後，均認無繼續施用毒品之傾向，業於八十七年八月三十一日以八十七年
    度偵字第七三三０號，及於八十八年五月十日以八十八年度偵字第一三三五、一
    六五八、二一七六、三三０四、三七六二號不起訴處分確定在案（其中被告經第
    一次觀察、勒戒認無施用傾向後，本院並據於八十七年十月二十九日以八十七年
    度員簡字第一五四號判決被告被訴之吸用安非他命犯行免刑）。詎無悔改之意，
    於五年內，復基於概括之犯意，自八十八年五月中旬某日起，迄同月二十八日或
    二十九日（甲○○僅能記憶該二日其中之一日，無從查悉確切之日期），在彰化
    縣永靖鄉瑚璉村「輔天宮」等處，以燒烤安非他命產生氣體再吸食之方式，約每
    星期吸食二次，而連續施用第二級毒品安非他命多次。又另起犯意，於八十八年
    五月三十日當日或前四日內某內，在某處所，以不詳方式，施用第一級毒品海洛
    因一次。嗣經警於八十八年五月三十日中午十二時四十分許在彰化縣永表靖鄉○
    ○村○○路一五八號前為警查獲，並自其身著之褲子口袋內扣得塑膠袋裝之安非
    他一包（毛重０．六公克）。
二、案經彰化縣警察局員林分局報請臺灣彰化地方法院檢察署檢察官偵查起訴及。
        理  由
一、訊據被告甲○○固坦承右揭施用第二級毒品安非他之犯行，惟矢口否認有施用第
    一級毒品海洛因之事實，辯稱：伊未曾施用第一級毒品海洛因云云。經查：被告
    於前揭時、地施用第二級毒品安非他命之事實，已據被告自白在卷，並有安非他
    命一包扣案可資佐證，且有彰化縣衛生局煙毒尿液檢驗成績書一份附卷可按（見
    偵查卷第二十九頁）。至被告雖否認其有施用第一級毒品之情事，然被告為警查
    獲時所採取之尿液，經彰化縣衛生局檢驗結果，除呈現甲基安非他命陽性反應外
    ，亦有嗎啡陽性反應，此稽之前開尿液檢驗成績書可明。驗徵毒品海洛因進入人
    體內，於當日或其後三至四日內，尚可經由其尿液檢驗得知之藥理、生理實驗法
    則，足認被告於查獲當日即八十八年五月三十日或前四日內某日確有施用第一級
    毒品海洛因無訛，被告前開否認，顯與事理相悖，殊難憑信。
二、又查被告曾多次犯施用毒品案件，迭經警查獲移送合併偵查，經台灣彰化地方法
    院檢察署檢察官先後依據本院八十七年八月十八日八十七年度毒聲字第八一八號
    裁定及八十八年四月十五日八十八年度毒聲字第一五七七號裁定，移送執行觀察
、勒戒後，均認無繼續施用毒品之傾向，業經檢察官於八十七年八月三十一日以
    八十七年度偵字第七三三０號，及於八十八年五月十日以八十八年度偵字第一三
    三五、一六五八、二一七六、三三０四、三七六二號不起訴處分確定，並經本院
    於八十七年十月二十九日以八十七年度員簡字第一五四號判決免刑確定（被告第
    一次觀察、勒戒認無施用傾向後，除檢察官就未起訴之案件為不起訴處分外，本
    院並就已起訴之案件，據為免刑判決）在案之事實，已據本院調取前揭案卷核閱
    無訛，並有不起訴處分書二份、判決一份，及本院被告全國前案紀錄表、台灣彰
    化地方法院檢察署刑案資料查註紀錄表各一份附卷足按。綜上所述，本案事證已
    臻明確，被告犯行洵堪認定。
三、核被告所為，係犯毒品危害防制條例第十條第一項及第二項之施用第一級毒品罪
    及施用第二級毒品罪。其於施用之際，持有第一級毒品海洛因及第二級毒品安非
    他命之行為，應分別為所施用之高度行為吸收，不另論罪。所犯上開二罪，犯意
    各別，構成要件互殊，應分論併罰。被告前後數次施用第二級毒品之犯行，時間
    緊接，構成要件相同，顯認係基於概括犯意為之，為連續犯，應依刑法第五十六
    條之規定論以一罪，並加重其刑。又公訴人於起訴書載稱：被告自八十八年不詳
    時起，即施用第二級毒品安非他命等語，所起訴之犯罪事實範圍（時間起迄）雖
    不明確，但稽之起訴書所載之意旨，本院所審理之犯罪事實，應均為起訴效力所
    及。
四、按施用毒品，除戕害自身之健康、生命外，並已衍生危害家庭之不良後果，且損
    及社會、國家之整體利益。被告前既曾多次施用毒品，迭經警查獲，並經二次執
    行觀察、勒戒，已無繼續施用之傾向後，尚不能深切體悟，自愛自重，猶不顧施
    用毒品對其個人、家庭及社會、國家所造成之危害與負累，而再犯之，且因耗費
    無度，無錢揮霍，竟先後二次以危害生命之情事，對其母親恐嚇取財，得款多達
    三十萬元，其父母不堪滋擾，隱忍至極，始不得已，報警處理（詳見本院八十八
    年度訴字第六０九號案卷）。故本案如與單純之施用毒品案件等同視之，而未加
    重刑罰予以制裁，被告勢必因此自慢輕忽，而貽誤終生，其家人將受害無窮，甚
    者，波及其他無辜者，顯悖離社會正義，且無以促使被告幡然醒悟，復萌其良知
    ，經本院斟酌再三，本案被告之惡性，誠難認係屬輕微，不宜輕縱。爰審酌被告
    之素行、犯罪之動機、情節、所生危害及犯罪後之態度等一切情狀，所犯二罪各
    量處如主文所示之刑，並定其應執行之刑。切望被告此後珍惜生命，自勵自新，
    專心戮力於工作及家庭，毋愧負父母養育劬勞，及國家、社會助成戒斷毒癮之苦
    心與殷望。扣案如前開事實欄所示之安非他命一包係屬毒品，而該包裝用之塑膠
    袋一個，因事實上無從與附著其上之安非他命析離，自應併認係屬毒品，不問何
    人所有，均依法宣告沒收銷燬之。
五、另公訴人於起訴書起訴書既載稱：被告自八十八年不詳時起迄八十八年五月三十
    日止，有連續施用第一級毒品海洛因等語，稽其起訴意旨，足見公訴人認定被告
    除前開本院認定之施用第一級毒品一次之事實外，尚有其他多次之行為，衡之事
    理，公訴人之認定，雖不無可能，但乏證據足以憑斷，自無從推定、擬制，此部
    分應屬不能證明，因公訴人既認此部分事實與前開被告有罪之部分，具有連續犯
    關係，屬裁判上一罪，爰不另為無罪諭知。
據上論斷，應依刑事訴訟法第二百九十九條第一項前段，毒品危害防制條例第十條第
一項、第二項、第十八條第一項前段，刑法第十一條前段、第五十六條、第五十一條
第五款，判決如主文。
中      華      民      國    八十九    年    三      月      六      日
                                臺灣彰化地方法院刑事第三庭
                                      法      官   蔡紹良
右正本證明與原本無異。
如不服本判決應於送達後十日內向本院提出上訴狀(須附繕本)。
                                      法院書記官   鐘麗芳
中    華    民    國      八十九      年       三      月     八      日
毒品危害防制條例第十條：
施用第一級毒品者，處六月以上五年以下有期徒刑。
施用第二級毒品者，處三年以下有期徒刑。


司法院資訊處製作；財團法人民間司法改革基金會備份。
